cs: Profil drážky kladky: Ploché; Víceklínová; Lanové; Kulatý řemen; Ozubené; Klínové; Jiné
it: Profilo della gola della puleggia: Piatto; Poli-V; Corda; Cintura rotonda; Temporizzazione; Cinghia a V; Altro
th: รูปทรงร่องรอก: แบบแบน; โพลี-วี; เชือก; สายพานกลม; จับเวลา; สายพานร่องวี; อื่นๆ
ko: 풀리 홈 프로파일: 플랫; 폴리-V; 로프; 라운드 벨트; 타이밍; V-벨트; 기타
nb: Remskive-sporprofil: Flat; Poly-V; Tau; Rundt belte; Timing; V-belte; Annet
el: Προφίλ αυλάκωσης τροχαλίας: Επίπεδη; Πολυ-V; Για σχοινί; Στρογγυλή ζώνη; Οδοντωτή; Τύπου V; Άλλο
de: Profil der Riemenscheibennut: Flach; Poly-V; Seil; Rundgürtel; Zeitgebung; Keilriemen; Sonstiges
fi: Hihnapyörän uraprofiili: Tasainen; Moniurainen; Köysi; Pyöröhihna; Ajoitus; V-hihna; Muu
nl: Groefprofiel: Vlak; Poly-V; Touw; Ronde riem; Timing; V-riem; Overig
en: Pulley groove profile: Flat; Poly-V; Rope; Round belt; Timing; V-belt; Other
zh-TW: 滑輪槽輪廓: 平坦; Poly-V 皮帶; 繩索; 圓帶; 正時; V 型皮帶; 其他
sl-SI: Profil utora jermena: Ploščata; Poli-V; Vrv; Okrogli pas; Časovno krmiljenje; V-pas; Drugi
ru: Профиль канавки шкива: Плоский; Поликлиновой; Канатный; Круглый ремень; Зубчатый; Клиновой; Другой
ro-RO: Profilul canalului scripetului: Plat; Poli-V; Frânghie; Curea rotundă; Temporizare; Curea trapezoidală; Altele
hu: Csiga horonyprofilja: Lapos; Több-bordás; Kötél; Kerek öv; Időzítés; V alakú öv; Egyéb
pt-PT: Perfil da ranhura da polia: Plano; Poli-V; Corda; Correia redonda; Temporização; Correia trapezoidal; Outro
pl: Profil rowka koła pasowego: Płaskie; Profil Poly-V; Linowe; Pasek okrągły; Zębate; Klinowe; Inne
sv: Remskivans spårprofil: Platt; Poly-V; Rep; Runt bälte; Tidsstyrning; V-rem; Övrigt
zh-CN: 滑轮槽轮廓: 平槽; 多楔带; 绳槽; 圆形皮带; 同步带; V 型带; 其他
fr: Type de rainure de la poulie: Plate; Poly-V; Corde; Courroie ronde; Temporisation; Courroie trapézoïdale; Autre
bg-BG: Профил на канала на ролката: Плоско; Poly–V; Въже; Кръгъл ремък; Тайминг; Клиновиден ремък; Друго
ja: プーリ溝プロファイル: フラット; ポリV; ロープ; 丸ベルト; タイミング; Vベルト; その他
hr-HR: Profil žlijeba kolotura: Ravna; Poli-V; Uže; Okrugli remen; Tempiranje; V-remen; Ostalo
tr: Kasnak oluk profili: Düz; Poly-V; Halat; Yuvarlak kemer; Zamanlama; V kayış; Diğer
es: Perfil de ranura de la polea: Puro; Poli-V; Soga; Cinturón redondo; Temporización; Cinturón tipo corsé; Otros
da: Remskives rilleprofil: Flad; Poly-V; Reb; Rundt bælte; Timing; V-bælte; Andet
pt-BR: Perfil da ranhura da polia: Plana; Poli-V; Corda; Correia redonda; Temporização; Correia em V; Outro
sk-SK: Profil drážky kladky: Plochý; Poly-V; Lano; Okrúhly remeň; Časovanie; V-pás; Iné
lt-LT: Skriemulio griovelio profilis: Plokščia; Poli-V; Virvė; Apvalus diržas; Laikmatis; V formos diržas; Kita
vi: Hình dạng rãnh ròng rọc: Phẳng; Đai truyền động nhiều rãnh dọc; Dây thừng; Dây đai tròn; Định thời; Dây đai chữ V; Khác